臺灣臺中地方法院民事裁定　　　　　　　96年度聲字第2771號
聲　請　人　乙○○
相　對　人　甲○○
當事人間聲請停止執行事件，本院裁定如下：
    主    文
聲請人提供新臺幣壹佰零參萬玖仟貳佰元為擔保後，臺灣南投地
方法院九十六年度執字第一四九三一號清償票款執行事件之強制
執行程序，於本院九十六年度訴字第二一O二號確認本票債權不
存在事件判決確定、和解或撤回起訴前，應暫予停止。
    理      由
一、按「有回復原狀之聲請，或提起再審或異議之訴，或對於和
    解為繼續審判之請求，或提起宣告調解無效之訴、撤銷調解
    之訴，或對於許可強制執行之裁定提起抗告時，法院因必要
    情形或依聲請定相當並確實之擔保，得為停止強制執行之裁
    定」，強制執行法第18條第2項定有明文；又抵押權人聲請
    拍賣抵押物，經法院為許可強制執行之裁定而據以聲請強制
    執行，抵押人對該裁定提起抗告或依同法第14條提起異議之
    訴時，法院得依同法第18條第2項為停止強制執行之裁定，
    抵押人如以該裁定成立前實體上之事由主張該裁定不得為執
    行名義而提起訴訟時，其情形較裁定程序為重，依「舉輕明
    重」之法理，並兼顧抵押人之利益，則抵押人自得依強制執
    行法第18條第2項規定聲請為停止強制執行之裁定（大法官
    會議釋字第182號解釋理由書參照）。另法院依前揭規定及
    大法官會議解釋意旨，裁定准許停止強制執行時，命聲請人
    提供之擔保，係備供債權人因停止執行所受損害之賠償，其
    數額應依標的物停止執行後，債權人未能即時受償或利用該
    標的物所受之損害額，或其另供擔保強制執行所受之損害額
    定之，非以標的物之價值或其債權額為依據。
二、聲請意旨略以：緣聲請人已向相對人提起確認本票債權不存
    在訴訟（案號：本院96年度訴字第2102號），該訴訟未判決
    確定前，臺灣南投地方法院96年度執字第14931號強制執行
    事件應予停止執行，或由聲請人提供相當擔保後予以停止執
    行。倘不停止執行系爭執行事件，聲請人將受難以回復之損
    害。為此，願供擔保請准宣告停止執行等語。
三、經查，臺灣南投地方法院96年度執字第14931號強制執行程
    序現尚未終結，聲請人已向相對人提起確認本票債權不存在
    訴訟（案號：本院96年度訴字第2102號），業據本院調閱上
    開卷宗查明屬實，因認聲請人所為停止執行之聲請，於法尚
    無不合。
四、至於聲請人應提供之擔保金方面，因本件相對人係以本院所
    核發之債權憑證（原執行名義為本院96年度票字第9052號、
    96年度抗字第182號本票裁定）為執行名義，本案債權為新
    臺幣（下同）4,000,000元，聲請臺灣南投地方法院執行處
    拍賣聲請人所有之房地。本院審酌相對人因停止執行，未能
    即時就其主張對聲請人享有之4,000,000元債權，經由拍賣
    聲請人所有之不動產受償，可能因無法運用該筆資金而發生
    相當於利息之損失，認該項損失之利率，以票據法之法定利
    率即週年利率6%計算較為客觀，且不受利率波動之影響，應
    屬核算相對人因停止執行所受損害之最妥適標準。再參酌本
    案訴訟之標的價額的金額逾民事訴訟法第466條所定數額，
    屬得上訴第三審事件，至三審終結，其期間推定為4年4個月
    （參照各級法院辦案期限實施要點第2條規定民事通常程序
    第一審審判案件期限1年4個月、民事第二審審判案件期限2
    年、民事第三審審判案件期限1年），本院綜合上情，認為
    聲請人所應供之擔保金額，以1,039,200元為適當（計算式
    為：4, 000, 000元×6%× (4＋4/12)=1,039,200元），本
    院認聲請人應供擔保之擔保金額以上開數額為適當，爰裁定
    如主文所示。
中　　華　　 民　　國　　96　　年　　11　　月　　6　　日
                  民事第三庭    法  官 謝慧敏
以上正本係照原本作成
如不服本裁定應於送達後10日內向本院提出抗告狀，並繳納抗告
費新臺幣1,000元。
中　　華　　民　　國　　96　　年　　11　　月　　6 　　日
                                書記官
